臺灣臺中地方法院刑事判決　　　　　　　　　　　　　　九十三年度訴字第三九號
　　公　訴　人　臺灣臺中地方法院檢察署檢察官
　　被　　　告　丙○○
右列被告因違反槍砲彈藥刀械管制條例案件，經檢察官提起公訴（九十二年度偵續字
第三○一號），本院判決如左：
    主  文
丙○○未經許可，持有子彈，處有期徒刑肆月，併科罰金新臺幣伍萬元，有期徒刑如
易科罰金，罰金如易服勞役，均以新臺幣玖佰元即銀元參佰元折算壹日。
扣案之制式子彈肆拾顆均沒收。
    事  實
一、丙○○與乙○○為男女朋友關係，而乙○○與甲○○則屬黑道小弟、大哥關係。
    丙○○於民國九十二年七月間某日，在臺中市○○街與大有街口，明知甲○○委
    託其代為轉交予乙○○保管之子彈四十顆，均為具有殺傷力之制式子彈，竟仍予
    以收受，而未經許可持有子彈，事後再轉交予乙○○。嗣於九十二年七月十七日
    晚間八時二十分許，為警在乙○○位於臺中市○○路四七巷一二號住處查獲、扣
    得前開子彈，始知悉上情（甲○○、乙○○所涉持有、寄藏子彈部分，業據檢察
    官以九十二年度偵字第一四五○五、一六○七二號提起公訴）。
二、案經臺中市警察局移送臺灣臺中地方法院檢察署檢察官偵查起訴。
    理  由
一、按不起訴處分已確定者，非有下列情形之一，不得對於同一案件再行起訴：一發
    現新事實或新證據，刑事訴訟法第二百六十條第一款定有明文。又依刑事訴訟法
    第二百六十條第一款規定，發現新事實或新證據者，得對於不起訴處分已確定之
    同一案件再行起訴，此款規定包括因傳訊證人發現新證據之情形在內，檢察官依
    據證人之證言對被告為不起訴處分確定後，再行傳訊同一證人，如該證人為與前
    案證言相異之證言，足認被告有犯罪嫌疑者，仍難謂非發現新證據（最高法院七
    十四年台上字第四一一號判決意旨參照）。本件被告丙○○所涉持有子彈案件，
    因證人甲○○於前案偵查時，並未確切供述該子彈究係其自行交予乙○○保管，
    抑或透過被告轉交予乙○○，致檢察官以被告犯罪嫌疑不足為由，以九十二年度
    偵字第一四五○五號為不起訴處分確定。嗣經檢察官於前開不起訴處分確定後，
    再次訊問甲○○，始明確供稱：子彈是交給丙○○等語，而屬傳訊證人發現新證
    據之情形。揆諸首揭說明，自得再行起訴，合先敘明。
二、訊據被告固承認於右揭時地，受甲○○委託轉交物品予乙○○之事實，惟矢口否
    認有何持有子彈犯行，辯稱：甲○○拿給伊的時候，東西有用報紙包著放在塑膠
    袋裡面，伊不知道那是子彈，而且當時乙○○也在場云云。
三、經查：
  (一)扣案子彈四十顆，經送鑑定結果，認均係口徑零點三八吋制式轉輪彈，均具殺傷
    力，有內政部警政署刑事警察局九十二年十月二十八日刑鑑字第○九二○一四六
    七五五號槍彈鑑定書在卷可稽（見一四五○五號偵卷第一二頁），足見被告收受
    持有之物，確為具有殺傷力之制式子彈無誤。
  (二)雖被告以前詞置辯，然其於警詢時供稱：「（你為何知道手槍及子彈是甲○○所
    有？）因為九十二年七月初左右甲○○到我男友家台中市○○區○○路四七巷十
    二號將手槍及六發改造子彈交給我男友乙○○保管時我在場看到，隔二天後甲○○在台中市○○街與大有街口又將四十發的制式點三八子彈交給我要我轉交給我
    男友保管」、「（你為何要幫甲○○轉交四十發制式點三八子彈給你男友乙○○
    ？）因為他是我男友的大哥」等語；於偵訊時供述：「槍枝是甲○○在九十二年
    七月初拿來乙○○在杏林路住處，請乙○○代保管，後來二天後甲○○又拿子彈
    來寄放」等語（同上偵卷第二九、五九頁）。由被告於警詢、偵查時，能指認扣
    案子彈屬於甲○○所有，甲○○並轉託乙○○保管，可見被告於收受之初，已知
    悉甲○○所交付之物為子彈。又依證人乙○○於警詢時證稱：「（你稱手槍及子
    彈是甲○○所有，為何會置放在你家？）甲○○跟我說要將手槍及子彈寄放在我
    家，他說寄放在我家比較安全」、「（甲○○何時寄放在你家？如何寄放？）約
    九十二年七月初左右甲○○到我家將手槍及六發改造子彈親自交給我保管，之後
    隔二天後甲○○又將四十發的制式點三八子彈交給我保管」、「（你為何要幫甲○○保管寄藏槍枝及子彈？）因為甲○○是我大哥，他叫我保管所以我不敢不聽
    他的話」、「（甲○○將槍枝寄交給你保管有何人知道？）我女友丙○○知道，
    因為甲○○九十二年七月初交我保管時我女友在場，之後隔二天時則是甲○○交
    給我女友代交給我保管」等語（同上偵卷第二六、二六之一頁），證人甲○○於
    偵訊時證述：「（在乙○○查獲槍枝及子彈何人所有？）是我的，我是交給他：
    ：我先拿掌心雷過去，後來子彈是交給一位丙○○的樣子」、「確定是拿給丙○○：：當時只有我和丙○○」、「我有告訴她這是子彈」等語（見三○一偵卷第
    一三頁），益見甲○○於交付之時，已明確告知被告該物為子彈，且當時乙○○
    並不在場。況被告於本院準備程序時，係供稱：當天伊騎機車載乙○○去找甲○○，甲○○從車上拿出子彈，叫伊拿去乙○○家放云云（見本院卷第二○頁）；
    嗣於本院審理時，卻又改稱：當時甲○○開車，乙○○坐在車內乘客座，伊獨自
    騎機車云云（見本院卷第四一頁）。關於乙○○之位置，被告供述前後矛盾，顯
    見其所辯應屬臨訟編纂之詞，委無足憑。
  (三)綜上所述，被告所辯無非事後避重就輕之詞，不足採信。本件事證明確，被告犯
    行堪以認定。至被告雖聲請傳訊證人甲○○、乙○○，然證人甲○○部分經合法
    傳喚無正當理由不到庭，另證人乙○○於審理期日前經臺灣臺中看守所轉送草屯
    療養院，致本院未能提解到庭，因本院基於前述理由，已足認定被告持有子彈之
    犯罪事實，核無再次傳訊證人調查之必要，併予敘明。
四、核被告所為，係犯槍砲彈藥刀械管制條例第十二條第四項未經許可持有子彈罪。
    爰審酌被告持有具有殺傷力之制式子彈，數量甚多，其犯罪足以對社會治安產生
    威脅，事後未能坦承犯行，欠缺悔過之具體表現，惟念被告係因受託轉交而短暫
    持有，且並未恃以犯罪等一切情狀，量處如主文所示之刑，並諭知有期徒刑易科
    罰金及罰金易服勞役之折算標準。扣案具有殺傷力之制式子彈四十顆，雖已據檢
    察官另案聲請沒收，然性質上屬於違禁物，且與被告本案犯行有關，爰依刑法第
    三十八條第一項第一款規定，宣告沒收。
據上論斷，應依刑事訴訟法第二百九十九條第一項前段，槍砲彈藥刀械管制條例第十
二條第四項，刑法第十一條前段、第四十一條第一項前段、第四十二條第二項前段、
第三十八條第一項第一款，罰金罰鍰提高標準條例第二條，判決如主文。
本案經檢察官張溢金到庭執行職務。
中      華      民      國      九十三      年    三    月    二十六    日
                                臺灣臺中地方法院刑事第四庭
                                    審判長法  官  張  靜  琪
                                          法  官  賴  妙  雲
                                          法  官  羅  智  文
右正本證明與原本無異。
如不服本判決，應於判決送達後十日內向本院提出上訴狀，上訴於臺灣高等法院臺中
分院( 須附繕本 )。
                                          書記官
中      華      民國      九十三      年    三    月    三十一    日
附錄論罪科刑法條
槍砲彈藥刀械管制條例第十二條第四項
未經許可，持有、寄藏或意圖販賣而陳列子彈者，處五年以下有期徒刑，併科新臺幣
三百萬元以下罰金。
